【裁判字號】    89,訴,385
【裁判日期】    890711
【裁判案由】    違反槍砲彈藥刀械管制條例
【裁判全文】
臺灣彰化地方法院刑事判決                八十九年度訴字第三八五號
    公  訴  人  臺灣彰化地方法院檢察署檢察官
    被      告  甲○○
右列被告因違反槍砲彈藥刀械管制條例案件，經檢察官提起公訴( 八十九年度偵字第
一二二九號 )，本院判決如左：
    主  文
甲○○未經許可，寄藏可發射子彈具有殺傷力之槍枝，免刑。
扣案之改造手槍壹枝（槍枝管制編號0000000000）、土造子彈貳顆均沒收。
    事  實
一、甲○○曾於民國（下同）八十四年間因懲治盜匪條例案件，經台灣高等法院台中
    分院判處有期徒刑七年十月確定，又因違反麻醉藥品管理條例案件，經本院判處
    害及犯罪後之態度等一切情狀有期徒刑四月，如易科罰金，以三百元折算一日確
    定，經本院以八十五年度聲字第五０九裁定應執行有期徒刑八年確定，於八十五
    年四月三十日送監執行（入監前押日數二百二十八日，於八十八年十月十八日
    假釋出監，假釋期間至九十二年六月二十四日屆滿，現仍假釋中），其於八十四
    年入監前某日，未經許可，受年籍、住所均不詳、綽號「阿龍」之劉永龍寄託，
    將劉某所持有之可發射子彈、具有殺傷力之改造手槍一枝及具殺傷力之土造子彈
    三顆，藏放於彰化縣彰化市○○里○○路二三七巷六一之一號三樓自宅；甲○○
    假釋出監後，於八十九年一月卅一日下午九時許，因違反毒品危害防制條例案件
    經警查獲，主動向警方供出上情接受裁判，並帶同警員前往上址起出而報繳上揭
    改造手槍一枝（槍枝管制編號0000000000）、土造子彈三顆（經送驗試射一顆）
    。
二、案經彰化縣警察局彰化分局報請臺灣彰化地方法院檢察署檢察官偵查起訴。
    理      由
一、右揭犯罪事實，迭據被告甲○○於警、偵訊及本院審理中坦承不諱，並有上開改
    造手槍、子彈扣案佐證，且扣案之上開改造手槍（槍枝管制編號0000000000）、
    土造子彈，均具殺傷力，此經內政部警政署刑事警察局鑑定無訛，有該局八十九
    年二月十日刑鑑字第一四八一二號鑑驗通知書一件在卷供考，本件事證明確，被
    告犯行堪予認定。
二、核被告所為，係犯槍彈藥刀械管制條例第十一條第四項未經許可寄藏可發射子
    彈具有殺傷力之槍枝罪及同條例第十二條第四項未經許可寄藏子彈罪。被告以一
    行為觸犯上開二罪名，應依想像競合犯之規定，從一重之未經許可寄藏可發射子
    彈具有殺傷力之槍枝罪論處。被告因懲治盜匪條例、麻醉藥品管理條例等案件，
    經本院裁定應執行有期徒刑八年確定，於八十五年四月三十日入監執行，並於八
    十八年十月十八日假釋出監，假釋期間至九十二年六月二十四日屆滿，其於假釋
    期間，即八十九年一月卅一日下午九時許，因違反毒品危害防制條例案件經警查
    獲，主動向警方供出寄藏槍彈犯行而接受裁判，並帶同警員前往上址起出而報繳
    上揭改造手槍一枝（槍枝管制編號0000000000）及土造子彈三顆等情，業據證人
    即查獲本案之警員盧忠遜證述明確（見偵查卷宗第十六頁背面），並有警訊筆錄
    及刑案資料查註紀錄表在卷可稽，本院審酌被告因寄藏而持有上揭槍、彈之時間
    不長，對社會安全尚未構成重大危害，且其於假釋中自首犯罪，顯有悔悟改過之
    心，應依槍砲彈藥刀械管制條例第十八條第一項規定，免除其刑，以啟自新。扣
    案之改造手槍一枝（槍枝管制編號0000000000）及土造子彈二顆，均具有殺傷力
    ，均係違禁物，應依法宣告沒收。另扣案經送驗試射之子彈一顆，已非屬具殺傷
    力之違禁物，爰不為沒收之諭知，併予敘明。
據上論斷，應依刑事訴訟法第二百九十九條第一項但書、槍砲彈藥刀械管制條例第十
一條第四項、第十二條第四項、第十八條第一項、刑法第十一條前段、第五十五條、
第三十九條、第三十八條第一項第一款，判決如主文。
中    華    民    國    八十九      年      七      月      十一        日
                                    法      官  鄭  永  玉
右正本證明與原本無異。
如不服本判決，應於判決送達後十日內向本院提出上訴狀( 須附繕本 )。
                                    法院書記官  卓  俊  杰
中    華    民    國    八十九      年      七      月    三十一        日
槍砲彈藥刀械管制條例第十一條
未經許可製造、販賣或運輸彈藥者，處六月以上五年以下有期徒刑。
意圖供自己或他人犯罪之用，而犯前項之罪者，處一年以上七年以下有期徒刑，得併
科五萬元以下罰金。
未經許可無故持有、寄藏或意圖販賣而陳列彈藥者，處三年以下有期徒刑。
第一項及第二項之未遂犯罰之。
修正後
未經許可，製造、販賣或運輸第四條第一款所稱其他可發射金屬或子彈具有殺傷力之
各式槍砲者，處五年以上有期徒刑，併科新臺幣一千萬元以下罰金。
未經許可，轉讓、出租或出借前項所列槍砲者，處三年以上十年以下有期徒刑，併科
新臺幣七百萬元以下罰金。
意圖供自己或他人犯罪之用，而犯前二項之罪者，處無期徒刑或七年以上有期徒刑，
併科新臺幣一千萬元以下罰金。
未經許可，持有、寄藏或意圖販賣而陳列第一項所列槍砲者，處一年以上七年以下有
期徒刑，併科新臺幣七百萬元以下罰金。
第一項至第三項之未遂犯罰之。
槍砲彈藥刀械管制條例第十二條
未經許可製造、販賣或運輸刀械者，處一年以下有期徒刑。
意圖供自己或他人犯罪之用，而犯前項之罪者，處三年以下有期徒刑，得併科三萬元
以下罰金。
未經許可無故持有或意圖販賣而陳列刀械者，處六月以下期徒刑、拘役或三千元以下
罰金。
第一項及第二項之未遂犯罰之。
修正後
未經許可，製造、販賣或運輸子彈者，處一年以上七年以下有期徒刑，併科新臺幣五
百萬元以下罰金。
未經許可，轉讓、出租或出借子彈者，處六月以上五年以下有期徒刑，併科新臺幣三
百萬元以下罰金。
意圖供自己或他人犯罪之用，而犯前二項之罪者，處三年以上十年以下有期徒刑，併
科新臺幣七百萬元以下罰金。
未經許可，持有、寄藏或意圖販賣而陳列子彈者，處五年以下有期徒刑，併科新幣三
百萬元以下罰金。
第一項至第三項之未遂犯罰之。


司法院資訊處製作；財團法人民間司法改革基金會備份。
